臺灣屏東地方法院刑事判決　　　　　　　 94年度訴字第248號
公　訴　人　臺灣屏東地方法院檢察署檢察官
被　　　告　甲○○　男　37歲.
上列被告因違反毒品危害防制條例案件，經檢察官提起公訴（94
年度毒偵字第559 號），本院裁定以簡式審判程序審理，茲判決
如下：
    主  文
甲○○連續施用第一級毒品，累犯，處有期徒刑拾月，扣案之注
射針筒壹支沒收銷燬。
    事  實
一、甲○○於民國82年間因違反肅清煙毒條例案件，經臺灣高等
    法院高雄分院以83年度上訴字第1912號判決（原審判決案號
    ：本院83年度訴字第150 號）處有期徒刑3 年2 月確定，又
    於83年及84年間分別因違反麻醉藥品管理條例及肅清煙毒條
    例案件，經臺灣高等法院高雄分院及本院各以84年度上易字
    第918 號（原審判決案號：本院83訴字第762 號）、84年度
    訴字第336 號判決分別處有期徒刑7 月及3 年4 月，並由臺
    灣高等法院高雄分院以84年度聲字第487 號裁定應執行有期
    徒刑3 年7 月確定，經接續執行上開刑期後，於86年8 月11
    日因縮短刑期假釋出獄，嗣經裁定撤銷其假釋，並於88年10
    月31日入監執行其殘刑4 年1 月20日後，於93年5 月5 日始
    因縮刑期滿執行完畢。又於87年間曾因施用毒品案件，經本
    院以87年度毒聲字第863 號裁定應至勒戒處所觀察、勒戒後
    ，認為有繼續施用毒品之傾向，再以87年度毒聲字第1104號
    裁定至戒治處所施以強制戒治，嗣經本院裁定停止強制戒治
    及撤銷停止強制戒治（88年度毒聲字第934 號、88毒聲字第
    2519號）後，至89年7 月3 日始強制戒治執行完畢，並由臺
    灣屏東地方法院檢察署檢察官於同年月19日以89年度毒偵字
    第314 號為不起訴處分。然甲○○竟猶不思戒除惡習，於上
    開強制戒治執行完畢後5 年內，復基於施用第一級毒品海洛
    因之概括犯意，自94年1 月1 日起至同年月9 日止，在其屏
    東縣枋寮鄉○○村○○路28號住所，以將海洛因溶解後藉注
    射針筒施打入體內之方式，每2 至5 日施用第一級毒品海洛
    因1 次。嗣於94年1 月11日16時50分許，因見甲○○與楊枝
    明（其施用毒品犯行另由檢察官分案偵查）在屏東縣竹田鄉
    ○○路附近之產業道路上共乘機車形跡可疑，經屏東縣警察
    局屏東分局新鐘派出所警員予以攔查，甲○○與楊枝明拒絕
    攔查加速前進，並分別將其等所有之注射針筒各1 支丟棄於
    路旁。惟上開警員仍追得甲○○與楊枝明並扣押其等棄置之
    注射針筒，使承辦警員有確切證據對於甲○○施用毒品產生
    合理可疑後，甲○○遂自白其施用海洛因之事實。
二、案經屏東縣警察局屏東分局報請臺灣屏東地方法院檢察署檢
    察官偵查起訴。
    理  由
一、上述事實，已據被告甲○○坦白承認，又其於94年1 月11日
    為警查獲後於警察局所採集之尿液經送檢驗結果，確呈嗎啡
    （海洛因之水解反應）陽性反應，有屏東縣衛生局94年1 月
    19日屏縣衛檢六字第940023號煙毒及麻醉藥品類委託檢驗結
    果通知書1 紙可稽，此為鑑定機關本於專業知識及以精密儀
    器測試後所得之結論，自可憑信。而扣案之注射針筒1 支經
    檢驗後亦有海洛因陽性反應，顯然沾附有海洛因痕漬之事實
    ，亦有高雄醫學大學附設中和紀念醫院檢驗報告1 紙在卷可
    考，故被告自白施用海洛因，應與事實相符，而堪採信。又
    被告曾於87年間因施用毒品案件，經本院以87年度毒聲字第
    863 號裁定應至勒戒處所觀察、勒戒後，認為有繼續施用毒
    品之傾向，再以87年度毒聲字第1104號裁定至戒治處所施以
    強制戒治，嗣經本院裁定停止強制戒治及撤銷停止強制戒治
    （88年度毒聲字第934 號、88毒聲字第2519號）後，至89年
    7 月3 日始強制戒治執行完畢，並由臺灣屏東地方法院檢察
    署檢察官於同年月19日以89年度毒偵字第314 號為不起訴處
    分等情，有臺灣高等法院被告全國前案紀錄表、臺灣屏東地
    方法院檢察署刑案資料查註紀錄表各1 份附卷足憑，故本案
    事證明確，被告於前開強制戒治完畢後5 年內，再次施用海
    洛因之犯行，堪以認定。
二、查海洛因係毒品危害防制條例第2 條第2 項第1 款所定之第
    一級毒品，不得非法持有、施用。故核被告施用海洛因之行
    為，係犯毒品危害防制條例第10條第1 項施用第一級毒品罪
    。而其於施用海洛因前或後之持有海洛因犯行，為其施用之
    高度行為所吸收，不另論罪。被告多次施用海洛因之行為，
    時間緊接，手法相同，所犯係犯罪構成要件相同之罪名，顯
    係基於概括犯意而反覆為之，應依連續犯規定，論以1 罪，
    並加重其刑。查被告前於82年間因違反肅清煙毒條例案件，
    經臺灣高等法院高雄分院以83年度上訴字第1912號判決（原
    審判決案號：本院83年度訴字第150 號）處有期徒刑3 年2
    月確定，又於83年及84年間分別因違反麻醉藥品管理條例及
    肅清煙毒條例案件，經臺灣高等法院高雄分院及本院各以84
    年度上易字第918 號（原審判決案號：本院83訴字第762 號
    ）、84年度訴字第336 號判決分別處有期徒刑7 月及3 年4
    月，並由臺灣高等法院高雄分院以84年度聲字第487 號裁定
    應執行有期徒刑3 年7 月確定，經接續執行上開刑期後，於
    86年8 月11日因縮短刑期假釋出獄，嗣經裁定撤銷其假釋，
    並於88年10月31日入監執行其殘刑4 年1 月20日後，於93年
    5 月5 日始因縮刑期滿執行完畢，有臺灣屏東地方法院檢察
    署刑案資料查註紀錄表及臺灣高等法院被告全國前案記錄表
    在卷可稽，其於5 年以內再犯本案有期徒刑之上述罪名，應
    屬累犯，應加重其刑，其有2 種刑之加重事由，應遞加重之
    。爰審酌被告曾因施用毒品經送戒治處所施以強制戒治後，
    仍未能戒斷其施用毒品之惡習，足見其陷溺已深，惟因施用
    毒品均僅係戕害其自己身心並無加害他人，犯罪後坦承犯行
    、態度尚稱良好等一切情狀，量處如主文所示之刑。扣案沾
    附海洛因之注射針筒1 支，因難與所附著之毒品成分析離，
    應依毒品危害防制條例第18條第1 項前段之規定沒收銷燬之
    ，併此敘明。
據上論斷，應依刑事訴訟法第273 條之1 第1 項、第299 條第1
項前段，毒品危害防制條例第10條第1 項、第18條第1 項前段，
刑法第11條、第47條、第56條，判決如主文。
本案經檢察官鄭伊鈞到庭執行職務。
中　　華　　民　　國　　94　　年　　5 　　月　　31　　日
                  刑事第五庭    法  官  林柏泓
以上正本證明與原本無異。
如不服本判決應於收受本判決送達後十日內向本院提出上訴書狀
，其未敘述上訴理由者，並得於提起上訴後十日內向本院補提理
由書狀（均須按他造當事人之人數附繕本）「切勿逕送上級法院
」
中　　華　　民　　國　　94　　年　　6 　　月　　3 　　日
                                書記官  劉淑蓉
附錄法條：
毒品危害防制條例第10條
施用第一級毒品者，處 6 月以上 5 年以下有期徒刑。
施用第二級毒品者，處 3 年以下有期徒刑。
